# 母公司新成立公司，子公司在没有获得营业执照前，母公司出资款如何做账？

提问人：llfxyls 时间：2014-04-13 12:48:09
母公司新成立公司，子公司在没有获得营业执照前，母公司出资款如何做账？ 该子公司已经验资。母公司的出资款是放在往来科目中的哪一个？还是放在长投中不合并？

回答人：chenyiwei
在子公司完成工商设立登记之前，母公司个别报表中可暂将该出资款列报为“其他非流动资产”，到子公司设立登记完成后转为“长期股权投资”。 但是，虽然该子公司在法律上尚未成立，但母公司对其出资款仍然是母公司可控制的经济资源，因此在合并报表层面仍列报为货币资金（如果存储于验资专用账户中，暂时处于冻结状态的，则应披露其受限制的事实）。
参考：《计学撮要 2013 》中的以下问题解答：
问题5-2-5（投资款汇出与子公司成立跨期时现金流量表的列示问题） 问题： 投资款汇出与子公司成立跨期时，该投资款在现金流量表中如何列示？ 背景： A公司于 2011 年计划投资设立全资子公司B公司，于 2011 年 12 月份将注册资本金 5000 万元汇入以拟成立的子公司名义开立的验资临时账户，B公司于 2012 年 1 月完成工商登记并取得营业执照。 B公司 2011 年并未设账，于 2012 年将收到的注册资本金入账，在B公司个别现金流量表中作为“吸收投资收到的现金”列报。 解答： 严格来说，截至 2011 年末，尽管新设的全资子公司尚未完成工商登记，但是该笔出资款 5000 万元仍然在A公司的可控制范围之内，因此该笔款项仍应在 2011 年末的合并资产负债表上列报为货币资金。 就对合并现金流量表的影响而言，鉴于截至 2011 年末，该笔资金尚在以新设子公司（筹）的名义开立的验资临时账户中，则由于《人民币银行结算账户管理办法》及其实施细则对“验资户在验资期间只收不付”的规定，事实上处于被冻结状态，不能随时不受限制地支取用于支付用途，因此该笔出资款在 2011 年末不属于现金及现金等价物（尽管如前所述，在 2011 年末的合并资产负债表上仍应列报为货币资金）。但是就合并报表层面而言，出资设立子公司并不构成一项投资活动（不改变母公司所能控制的经济资源），所以该笔款项在 2011 年度的现金流量表中应列报为“支付的其他与经营活动有关的现金”；到 2012 年新设的子公司完成工商登记，该笔资金从验资临时账户转入新设子公司的基本户时，在 2012 年度的合并现金流量表中列报为“收到的其他与经营活动有关的现金”。即，在合并报表层面，该事项的处理效果与资金的临时性冻结和解冻相似。 如果在某些特殊情况下，该笔出资款在2011 年末并未处于被冻结状态，则在合并现金流量表中仍列报为现金及现金等价物。在此情况下， 2011 年度和 2012 年度的合并现金流量表上均不体现出该项内部拨付投资款交易的影响。

提问人：llfxyls 时间：2014-04-17 14:10:09
“在子公司完成工商设立登记之前，母公司个别报表中可暂将该出资款列报为“其他非流动资产”，到子公司设立登记完成后转为“长期股权投资”。” 陈老师你讲的其他几点我明白了，但是母公司列报其他非流动资产的原因怎么解释，像这种出资行为，账期达不到 1 年以上吧，为什么不列示在其他流动资产？

回答人：chenyiwei
因为最终将形成非流动资产，所以属于为购建非流动资产而发生的预付款项的性质。请参考《计学撮要 2011 》中P365～ 366 对此类情况的资产是属于流动资产还是非流动资产的问题解答。

提问人：llfxyls 时间：2014-04-17 23:07:06
不想恭维，但是我今天翻了一下《计》，发现最近几年注册会计师的综合阶段多道考题都涉及到你的大作，如：委贷（ 2013 ），现金等价物（ 2013 ）；无形资产（ 2012 ）。ps：看了你的分析，我发现我最近涉及到的一个项目：预付土地款（没有证书）也应该重分类到其他非流动负债。

回答人：chenyiwei
应该是其他非流动资产吧？希望能对你有用。

提问人：左翠翠 时间：2017-03-16 17:47:11
陈老师，年底企业没有取得营业执照，投资方也没有入资，企业发生了一笔关联方采购，这笔采购能否暂估入账，还是下一年度正式成立后再将采购入账。

回答人：chenyiwei
既然交易已经发生，当然要及时入账，最晚不能超过《税收征管法》及其实施细则规定的建立账簿的最晚期限。